臺灣板橋地方法院刑事判決　　　　　　 100年度易字第2140號
公　訴　人　臺灣板橋地方法院檢察署檢察官
被　　　告　余慶輝
上列被告因竊盜等案件，經檢察官提起公訴（100 年度偵字第14
100 號、100 年度偵字第14865 號），於本院準備程序進行中，
被告就被訴之事實為有罪陳述，經告知被告簡式審判程序之旨，
並聽取當事人之意見後，行簡式審判程序，判決如下：
    主  文
余慶輝犯如附表所示之罪，各處如附表所示之刑。應執行有期徒
刑壹年陸月，如易科罰金，以新臺幣壹仟元折算壹日。
    事  實
一、余慶輝前因毒品案件，經臺灣基隆地方法院以97年度基簡字
    第1438號判處有期徒刑4 月確定，於民國99年6 月23日縮刑
    期滿執行完畢出監。詎其仍不知悔改，復分別為下列犯行：
  (一)於100 年5 月25日18時許，基於為自己不法所有之意圖，在
    新北市○○區○○路2 段27巷30號前，徒手竊取林海三所有
    、停放於該處之白色淑女腳踏車1 臺（廠牌GIANT 、車身編
    號C80AC800號），得手後旋即逃離現場。嗣於同年月31 日
    15時25分許，因下列(二)竊盜案為警查獲時，於有偵查犯罪職
    權之機關或公務員發覺其犯罪前，主動向警員自承於本件案
    發之時間、地點竊盜，嗣並接受裁判。
  (二)於100 年5 月29日14時40分許，在新北市○○區○○路3 段
    11 7號鵝肉店前，意圖為自己不法之所有，徒手竊取許林吻
    所有置放於該店攤位下方之咖啡色皮包1 只（內含現金新臺
    幣〈下同〉7 萬5,000 元、黃金項鍊1 條、一般項鍊1 條、
    戒指1 枚、玉墜1 枚、健保卡1 張、鑰匙1 串等物），得手
    後旋即騎乘上開竊得之腳踏車逃逸無蹤。嗣經許林吻發現後
    報警處理，而為警循線於同年5 月31日15時25分許，在新北
    市○○區○○路226 號前所查獲，並扣得上開白色淑女腳踏
    車1 臺、剩餘贓款2 萬452 元、黃金項鍊1 條、一般項鍊1
    條、戒指1 枚、玉墜1 枚等物。
  (三)於100 年6 月2 日10時許，在新北市○○區○○街168 巷10
    弄18號前，因見李榮彬停放於該處之車號3K-6458 號自小客
    車未熄火，竟意圖為自己不法之所有，進入駕駛座竊取該車
    並駛離，旋遭李榮彬發現立即伸手入車內緊抓余慶輝並將手
    緊貼擋風玻璃處以防止其逃離，詎余慶輝已預見如不停車仍
    繼續加足油門而拖行李榮彬，將造成李榮彬受傷，且該巷弄
    左右兩側均停放汽機車，若其不減速慢行，停放於兩側之車
    輛及其所駕駛之車輛，恐因加速行駛操控不易遭受撞擊而毀
    損不堪使用，乃另基於傷害及毀損之間接故意，加足油門於
    該處狹窄之巷弄內前行、轉彎，以致李榮彬遭其汽車拖行跌
    倒在地，而受有左小腿撕裂傷、右大腿、右小腿、左手臂、
    左髖部擦傷等傷害；復撞擊停放路旁之林月英所有車號8926
    -DQ 號自小客車，致該車左前輪弧、左前輪、引擎蓋、左前
    燈罩等處破損至令不堪用，及李榮彬所有該車輛之前保險桿
    、左前輪、左前輪框、傳動軸、左前燈殼等處毀損而不堪使
    用。嗣於新北市○○區○○街168 巷10弄13號前，余慶輝因
    車輛衝撞後而無法前行，旋為李榮彬拖出車外制伏在地，而
    報警處理。
二、案經李榮彬、林月英訴由新北市政府警察局海山分局報告臺
    灣板橋地方法院檢察署檢察官偵查起訴。
    理  由
一、按除被告所犯為死刑、無期徒刑、最輕本刑為3 年以上有期
    徒刑之罪或高等法院管轄第一審案件者外，於第1 次審判期
    日前之準備程序進行中，被告先就被訴事實為有罪之陳述時
    ，審判長得告知被告簡式審判程序之旨，並聽取當事人、代
    理人、辯護人及輔佐人之意見後，裁定進行簡式審判程序，
    刑事訴訟法第273 條之1 第1 項定有明文。經核本件被告余
    慶輝所犯係死刑、無期徒刑、最輕本刑為3 年以上有期徒刑
    以外之罪，其於準備程序中就被訴事實為有罪之陳述，經法
    官告知簡式審判程序之旨，並聽取公訴人及被告之意見後，
    本院認宜進行簡式審判程序，爰行簡式審判程序審理，合先
    敘明。
二、上揭犯罪事實，業據被告於本院審理時坦承不諱，核與證人
    林海三、許林吻、李榮彬、林月英證述情節相符，復有新北
    市政府警察局海山分局搜索扣押筆錄、扣押物品目錄表、贓
    物認領保管單各3 份、車輛協尋及尋獲電腦輸入單1 份、10
    0 年6 月2 日亞東紀念醫院李榮彬診斷證明書1 份、江翠派
    出所蒐證照片17張、海山派出所蒐證照片14張、車牌號碼89
    26-DQ 自用小客車行照影本1 紙附卷可稽，足認被告自白與
    事實相符，是本案事證明確，被告犯行堪予認定，自應依法
    論科。
三、按竊盜罪既遂與未遂之區別，應以所竊之物已否移入自己權
    力支配之下為標準。若已將他人財物移歸自己所持，即應成
    立竊盜既遂罪。至其後將已竊得之物遺棄逃逸，仍無妨於該
    罪之成立（最高法院17年上字第509 號判例意旨可資參照）
    。查本件被告余慶輝於事實欄一(三)所載時間、地點駕駛告訴
    人李榮彬所有車號3K-6458 號之自小客車前行，並移動該自
    小客車至新北市○○區○○街168 巷10弄13號前，足認被告
    所竊該財物已移歸被告所持有，業在被告實力支配之下，依
    首揭判例意旨，被告當已該當竊盜既遂罪。核被告於事實欄
    一(一)、(二)所為，均係犯刑法第320 條第1 項之竊盜罪；事實
    欄一(三)所為，係犯刑法第320 條第1 項之竊盜罪、刑法第27
    7 條第1 項之傷害罪及同法第354 條之毀損罪。其以一駕車
    行為同時觸犯傷害罪、毀損罪，為想像競合犯，應從一重之
    傷害罪論處。被告先後3 次竊盜犯行及1 次傷害犯行間，犯
    意各別，行為互殊，應予分論併罰。又被告有事實欄所載科
    刑及執行完畢紀錄，有臺灣高等法院被告前案紀錄表1 份在
    卷可考，其於有期徒刑執行完畢後，5 年內故意再犯本件有
    期徒刑以上之罪，均為累犯，皆應依刑法第47條第1 項之規
    定，加重其刑。另被告於事實欄一(一)所示犯罪後，於犯罪未
    被有偵查權之機關或公務員發覺前，即向新北市政府警察局
    海山分局江翠派出所員警坦認上開犯行，此有新北市政府警
    察局板橋分局江翠派出所100 年5 月31日調查筆錄在卷可稽
    ，其合乎自首之要件，應依刑法第62條前段之規定減輕其刑
    ，並依法先加後減之。爰審酌被告有竊盜前科紀錄，有前揭
    前案紀錄表可參，素行不佳，仍不思正軌賺取所需，一再竊
    取他人財物，造成他人財物損失，並駕車致告訴人李榮彬身
    體受有傷害，及告訴人林月英所有汽車之配件破損，所為均
    有非當，惟念其犯後坦承犯行，態度尚佳，且所竊取財物有
    部分業已發還被害人，有贓物認領保管單3 紙可稽，所生損
    害已有減輕，兼衡其犯罪動機、手段、犯罪所生損害等一切
    情狀，分別量處如主文所示之刑，並均諭知易科罰金之折算
    標準，暨定應執行刑併依刑法第41條第8 項規定諭知易科罰
    金之折算標準。
據上論斷，應依刑事訴訟法第273 條之1 第1 項、第299 條第1
項前段，刑法第277 條第1 項、第320 第1 項、第354 條、第47
條第1 項、第62條前段、第41條第1 項前段、第8 項、第51條第
5 款、刑法施行法第1 之1 ，判決如主文。
本案經檢察官陳宣每到庭執行職務。
中    華    民    國    100    年    7     月   29    日
                 刑事第四庭   法  官  黃繼瑜
以上判決正本證明與原本無異。
如不服本判決應於收受本判決後10日內向本院提出上訴書狀，並
應敘述具體理由，如未敘述上訴理由者，應於上訴期間屆滿後20
日內補提理由書狀於本院（均須按他造當事人之人數附繕本）「
切勿逕送上級法院」。
                              書記官  謝雪紅
中    華    民    國   100    年    8     月    1     日
附錄本案論罪科刑法條全文
中華民國刑法第320條
意圖為自己或第三人不法之所有，而竊取他人之動產者，為竊盜
罪，處5  年以下有期徒刑、拘役或 5 百元以下罰金。
意圖為自己或第三人不法之利益，而竊佔他人之不動產者，依前
項之規定處斷。
前二項之未遂犯罰之。
中華民國刑法第277 條
傷害人之身體或健康者，處3 年以下有期徒刑、拘役或1 千元以
下罰金。
犯前項之罪因而致人於死者，處無期徒刑或7 年以上有期徒刑；
致重傷者，處3 年以上10年以下有期徒刑。
中華民國刑法第354條
毀棄、損壞前二條以外之他人之物或致令不堪用，足以生損害於
公眾或他人者，處2 年以下有期徒刑、拘役或5 百元以下罰金。
附表
┌──┬────┬─────┬───┬────────┬────────┬────────┐
│編號│犯罪時間│犯罪地點  │被害人│    犯罪損害    │    犯罪手法    │所犯罪名及宣告刑│
├──┼────┼─────┼───┼────────┼────────┼────────┤
│1   │100年5月│新北市板橋│林海三│失竊白色淑女腳  │事實欄一(一)徒手竊│余慶輝犯竊盜罪，│
│    │25日18時│區○○路  │      │踏車1臺（車身編 │取              │累犯，處有期徒刑│
│    │許      │2段27巷30 │      │號C80AC800號）  │                │月，如易科罰金│
│    │        │號前      │      │                │                │，以新臺幣壹仟元│
│    │        │          │      │                │                │折算壹日。      │
├──┼────┼─────┼───┼────────┼────────┼────────┤
│2   │100年5月│新北市板橋│許林吻│失竊咖啡色皮包1 │事實欄一(二)徒手竊│余慶輝犯竊盜罪，│
│    │29日14時│區○○路3 │      │只（內含現金新臺│取              │累犯，處有期徒刑│
│    │40分時許│段117號鵝 │      │幣7萬5,000元、黃│                │伍月，如易科罰金│
│    │        │肉店攤位前│      │金項鍊1條、一般 │                │，以新臺幣壹仟元│
│    │        │          │      │項鍊1條、戒指1枚│                │折算壹日。      │
│    │        │          │      │、玉墜1枚、健保 │                │                │
│    │        │          │      │卡1 張、鑰匙1串 │                │                │
│    │        │          │      │等物）          │                │                │
├──┼────┼─────┼───┼────────┼────────┼────────┤
│3   │100年6月│新北市板橋│李榮彬│失竊車牌號碼    │事實欄一(三)徒手竊│余慶輝犯竊盜罪，│
│    │2日10時 │區○○街16│      │3K-6458號黑色自 │取              │累犯，處有期徒刑│
│    │許      │8巷10弄18 │      │小客車1輛       │                │陸月，如易科罰金│
│    │        │號前      │      │                │                │，以新臺幣壹仟元│
│    │        │          │      │                │                │折算壹日。      │
├──┼────┼─────┼───┼────────┼────────┼────────┤
│4   │100年6月│新北市板橋│李榮彬│受有左小腿撕裂傷│事實欄一(三)駕車  │余慶輝犯傷害罪，│
│    │2日10時4│區○○街16│      │3公分、右大腿、 │                │累犯，處有期徒刑│
│    │分許    │8巷10弄18 │      │右小腿、左手臂、│                │肆月，如易科罰金│
│    │        │號前      │      │左髖部擦傷等傷害│                │，以新臺幣壹仟元│
├──┼────┼─────┼───┼────────┤                │折算壹日。      │
│5   │100年6月│新北市板橋│林月英│車牌號碼8926-DQ │                │                │
│    │2日10時4│區○○街16│      │號淺棕色自小客車│                │                │
│    │分許    │8巷10弄18 │      │左前輪弧、左前輪│                │                │
│    │        │號前      │      │、引擎蓋、左前燈│                │                │
│    │        │          │      │罩毀損          │                │                │
└──┴────┴─────┴───┴────────┴────────┴────────┘